---
title: "Reporte 2"
format: 
  html:
    code-fold: true
    code-summary: "código fuente"
editor: visual
lang: es
params:
  pais: "Ruanda"
theme: superhero
toc: true
---

Vamos a ver cómo importar datos que están en otro lugar de mi proyecto y cómo parametrizar reportes.

## Los datos

Primero se importarán los datos que se usarán para trabajar

```{r}
#| warning: false
#| message: false
library(readr)
library(dplyr)
library(ggplot2)

desarrollo = read_csv(here::here("datos/datos-desarrollo.csv")) #here para que busque las cosas en mi proyecto general
```

## Esperanza de vida en el mundo

La siguiente tabla muestra los datos sobre esperanza de vida según continente para el año 2020:

```{r}
desarrollo %>% 
  filter(anio == 2020) %>% 
  group_by(continente) %>% 
  summarise(media = mean(esperanza_vida, na.rm = TRUE),
            min = min(esperanza_vida, na.rm = TRUE),
            max = max(esperanza_vida, na.rm = TRUE)) %>% 
  knitr::kable()
```

## Datos sobre `r params$pais`

En el caso de `r params$pais` , la esperanza de vida ha tenido una evolución que se muestra en el siguiente gráfico:

```{r}
desarrollo %>% 
  filter(pais == params$pais) %>% 
  ggplot(aes(x = anio, y = esperanza_vida)) + 
  geom_line(size = 2) + 
  scale_y_continuous(limits = c(0,85)) + 
  theme_minimal() 
```
